【裁判字號】    95,訴,440
【裁判日期】    951121
【裁判案由】    給付借款
【裁判全文】
臺灣基隆地方法院民事判決               95年度訴字第440號
原      告  華南商業銀行股份有限公司
法定代理人  丙○○
訴訟代理人  丁○○
被      告  乙○○
            甲○○
上列當事人間請求給付借款事件，本院於民國95年11月9 日言詞
辯論終結，判決如下：
    主  文
被告乙○○應給付原告新臺幣伍拾玖萬捌仟捌佰柒拾壹元，及自
民國九十五年五月十一日起至清償日止，按週年百分之八點六五
一計算之利息，並自民國九十五年六月十二日起至清償日止，逾
期在六個月以內者，按上開利率百分之十，逾期超過六個月者，
就超過部分按上開利率百分之二十計算之違約金。
被告應連帶給付原告新臺幣柒萬貳仟肆佰壹拾壹元，及自民國九
十五年五月十一日起至清償日止，按週年百分之六點四六計算之
利息，並自民國九十五年六月十二日起至清償日止，逾期在六個
月以內者，按上開利率百分之十，逾期超過六個月者，就超過部
分按上開利率百分之二十計算之違約金。
訴訟費用新臺幣柒仟參佰捌拾元，由被告乙○○負擔新臺幣陸仟
陸佰肆拾貳元，餘由被告連帶負擔。
    事實及理由
一、原告起訴主張：
  (一)被告乙○○於民國90年7月11日向原告借款新臺幣（下同）1
    ,100,000 元，約定於100年7 月11日到期，並依年金法於每
    月11日按月平均攤還本息，利率依郵政儲金匯業局二年期定
    期儲蓄存款機動利率加碼年率1%，如違反政府專案貸款規定
    ，政府停止補貼利息時，利息改按原告所訂之基本放款利率
    加碼年率1%計算，之後隨基本放款利率調整，如未依約履行
    即喪失一切期限利益，所有債務視為全部到期，並自約定攤
    還日起，逾期在6 個月內，按借款利率10%、逾期超過6個月
    者，就超過部分按借款利率20%加計違約金。
  (二)被告乙○○於90年7 月11日邀同被告甲○○為連帶保證人，
    向原告借款200,000元，約定於97年7月11日到期，並依年金
    法於每月11日按月平均攤還本息，利率自92年9 月11日起按
    原告定儲利率指數加碼年率4.3%計算，之後隨定儲利率指數
    調整，如未依約履行即喪失一切期限利益，所有債務視為全
    部到期，並自約定攤還日起，逾期在6 個月內，按借款利率
    10%、逾期超過6 個月者，就超過部分按借款利率20%加計違
    約金。
  (三)不料被告乙○○自95年5 月11日起即未依約繳納，尚積欠如
    主文第1、2項所示之金額及利息、違約金，被告甲○○為連
    帶保證人，就200,000 元借款部分應連帶負清償責任，為此
    提起本件訴訟。
二、經查：原告主張之上開事實，業據提出消費者貸款契約、增
    補契約、增補契約暨申請書、貸款本息攤還表等件影本為證
    ，且為被告所不爭執，自堪信屬實。從而，原告依消費借貸
    契約及連帶保證契約之法律關係，請求被告乙○○給付如主
    文第1項及被告連帶給付如主文第2項所示之本金、利息及違
    約金為有理由，應予准許。至於被告甲○○請求減免違約金
    金額，事屬原告權利，應由兩造另行協商，非本院所能審究
    ，附此敘明。
三、本件訴訟費用即第1審裁判費7,380元，由被告乙○○負擔10
    分之9即6,642元，餘由被告連帶負擔。
四、結論：本件原告之訴為有理由，依民事訴訟法第78條、第85
    條第2項、第87條第1項，判決如主文。
中    華    民    國    95    年    11    月    21    日
                  民事庭法  官  陳湘琳
以上正本係照原本作成。
對於本件判決如有不服，應於收受送達後20日內向本院提出上訴
書狀，敘述上訴之理由，上訴於臺灣高等法院，並按他造當事人
之人數附具繕本。
中    華    民    國    95    年    11    月    21    日
                        書記官  王佩珠


司法院資訊處製作；財團法人民間司法改革基金會備份。
